最高法院刑事判決　　　　　　一○○年度台上字第三六三七號
上　訴　人　李明璋
上列上訴人因搶奪等罪案件，不服台灣高等法院高雄分院中華民
國一○○年五月五日第二審判決（一○○年度上訴字第六八九號
，起訴案號：台灣高雄地方法院檢察署一○○年度偵字第五三三
六號），提起上訴，本院判決如下：
    主  文
上訴駁回。
    理  由
一、關於搶奪罪部分：
按刑事訴訟法第三百七十七條規定，上訴於第三審法院，非以判
決違背法令為理由，不得為之。是提起第三審上訴，應以原判決
違背法令為理由，係屬法定要件。如果上訴理由書狀並未具體指
摘原判決有何違法，自應認其上訴為違背法律上之程式，予以駁
回。本件關於搶奪罪部分，原審以上訴人李明璋不服第一審論處
搶奪既遂二罪（均累犯）罪刑及依想像競合犯規定，從一重論處
搶奪未遂一罪（累犯，另想像競合犯普通傷害罪）罪刑部分之判
決，提起第二審上訴，未具體指摘第一審判決有何違法，不合法
律上之程式，而從程序上予以駁回。上訴人對之不服，提起第三
審上訴；惟第三審上訴是否以原判決違背法令為理由，屬於形式
審查之範圍，而上訴人之上訴意旨，僅泛稱：第一審未詳查上訴
人之犯罪動機，且上訴人係臨時起意，非預謀犯案，上訴人有正
當工作，雖收入不豐，但絕非遊手好閒之徒，僅因不擅理財，家
計又重，一時糊塗，始鑄下大錯，但犯後已深感悔悟，坦承犯行
，態度良好，請撤銷第一審判決所諭知之保安處分，給予上訴人
自新之機會云云，並未依據卷內資料，具體指摘原判決有如何違
背法令之情形，難謂已具備首揭得為第三審上訴理由之法定形式
要件，其關於搶奪既遂二罪及搶奪未遂一罪部分之上訴違背法律
上之程式，均應予駁回。其因搶奪未遂想像競合犯普通傷害部分
，核屬刑事訴訟法第三百七十六條第一款所列之案件，依該法條
規定，既經第二審判決，不得上訴於第三審法院，與之有裁判上
一罪關係之搶奪未遂重罪部分，上訴人之上訴既不合法，無從為
實體上審理，普通傷害輕罪部分，自亦無從適用審判不可分原則
，併同為實體上審判，亦應從程序上予以駁回。
二、關於竊盜罪部分：
按刑事訴訟法第三百七十六條所列各罪之案件，經第二審判決者
，不得上訴於第三審法院，為該法條所明定。本件關於竊盜罪部
分，原判決係以上訴人提起第二審上訴，未具體指摘第一審判決
有何違法，不合法律上之程式，而從程序上予以駁回，維持第一
審依刑法第三百二十條第一項論以竊盜累犯罪刑之判決，核屬刑
事訴訟法第三百七十六條第二款之案件。依前開說明，既經第二
審判決，自不得上訴於第三審法院，上訴人就此部分猶提起上訴
，顯為法所不許，亦應予駁回。
據上論結，應依刑事訴訟法第三百九十五條前段，判決如主文。
中    華    民    國  一○○  年    七    月    七    日
                      最高法院刑事第三庭
                          審判長法官  謝  俊  雄  
                                法官  陳  世  雄  
                                法官  魏  新  和  
                                法官  徐  文  亮  
                                法官  吳  信  銘  
本件正本證明與原本無異
                                      書  記  官  
中    華    民    國  一○○  年    七    月   十一   日
                                                      K